【裁判字號】    89,易,247
【裁判日期】    890503
【裁判案由】    竊盜等
【裁判全文】
臺灣彰化地方法院刑事判決                          八十九年度易字第二四七號
    公  訴  人  臺灣彰化地方法院檢察署檢察官
    被      告  丙○○
                乙○○
右列被告因竊盜等案件，經檢察官提起公訴 (八十八年度偵字第八三七六號、第九０
六七號)，本院判決如左：
    主  文
丙○○、乙○○均無罪。
    理  由
一、公訴意旨另以：被告丙○○於八十八年八月十八日凌晨，在彰化縣花壇鄉○○街
    四十七號旁，以電線相接之方式竊取被害人甲○○所有車牌號碼ＰＵ－八八０七
    號自小貨車，因認被告丙○○涉有刑法第三百二十條第一項之竊盜罪嫌。而被告
    乙○○於八十八年八月十八日晚間十二時許，明知前揭自用小貨車，為無來源證
    件、方向盤下啟動開關已破壞，顯為不法來源之贓車，竟仍向被告丙○○借用收
    受該車使用，迄八十八年八月十九日早上九時十分許，被告乙○○駕駛該車將車
    停置於彰化縣大村鄉田洋村田洋巷與田洋橫巷在車內睡覺時，為警盤查查獲，因
    認被告乙○○涉有刑法第三百四十九條第一項之收受贓物罪嫌。
二、按犯罪事實應依證據認定之，無證據不得推定其犯罪事實，又不能證明被告犯罪
    者，應諭知無罪之判決，此於刑事訴訟法第一百五十四條及同法第三百零一條第
    一項分別定有明文；及按認定不利於被告之事實須依積極證據，茍積極證據不足
    為不利於被告事實之認定時，即應為有利於被告之認定，更不必有何有利之證據
    ；再按事實之認定，應憑證據，如未能發現相當證據，或證據不足以證明，自不
    能以推測或擬制之方法，以為裁判基處（最高法院三十年上字第八一六號、四十
    年台上字第八六號判例參照）。
三、公訴人認被告乙○○涉有右開贓物犯嫌，係據被告乙○○供承不諱；認被告丙○○涉有上開竊盜犯嫌，係以被害人甲○○之指述歷歷及被告乙○○之供述甚詳，
    及被告乙○○應無設詞攀誣之理等各為其主要論據。訊據被告乙○○於本院審理
    中坦承上開車輛為伊所竊，該車並非向被告丙○○所借等語，被告丙○○則堅詞
    否認有何竊盜該車犯行，辯稱：伊未竊該車，更未借予被告乙○○該車等語。
四、經查，（一）被害人甲○○於警訊筆錄中僅指述其前開自小貨車係於何時及在何
    處遭竊，對於該車是否被告丙○○所竊或何人所竊，未為任何指述；（二）被告
    乙○○雖於偵、審中供稱該車係被告丙○○借予伊，惟原先其為此等供詞，或未
    掩飾該車實為伊所竊取之事實，或不願供出真正借予伊該車之人，故在為警盤問
    時，情急之下方供稱該車係由被告丙○○所借得，非無可能，今被告乙○○業於
    本院審理中供承該車實為伊所竊得，故實難再僅憑被告乙○○於警、偵訊中之上
    揭供述，為被告丙○○有竊盜該車之認定，應待其他證據之輔證，以發現真實；
    （三）再遍查全卷：警方於查獲該車時並無採集指紋以供比對，復無其他證據足
    認被告丙○○確有竊盜該車之事實；（四）況依被告乙○○於原先在偵查中之供
    述: 伊是在彰化縣埔心鄉○○路及正義路的交叉口一家電玩店，當時被告丙○○
    開該車經過該處向被告丙○○借的（見臺灣彰化地方法院檢察署八十八年偵字第
    八三七六號卷，八十八年八月十九日及十月二十七日筆錄），被告乙○○既自承
    僅與被告丙○○不熟，僅見過數次面，且經詳予計算被告丙○○於埔心鄉之住處
    與被告乙○○所供稱之交車地點，路程遠達五公里，有員林分局所繪製提供之相
    關位置圖在卷可參，被告丙○○既與被告乙○○不甚熟識，豈有可能在路上與被
    告乙○○偶遇，即情願在離家尚遠處即借予該車於人而自行設法返家之理？至少
    亦需由被告丙○○先載被告乙○○一同返家後再行交車，方尚符合常情，被告乙○○原先所供被告丙○○與其偶遇交車予伊一節，實悖於經驗常情，足見被告乙○○於本院所供應較為真實，而於警、偵訊所供尚非可信。本院復查無其他積極
    之證據足認被告丙○○有公訴人所指之犯行，依法應諭知被告丙○○無罪。
五、至被告乙○○既已自承前開自小客車為伊所竊，其所涉之竊盜犯嫌與公訴人所訴
    之收受贓物事實又非同一，本院自無法變更法條而予審理，故應諭知被告乙○○
    被訴之贓物罪嫌為無罪，將其所涉犯之竊盜罪嫌移請臺灣彰化地方法院檢察署檢
    察官再行偵查。
據上論斷，應依刑事訴訟法第三百零一條第一項，判決如主文。
本案經檢察官陳德芳到庭執行職務。
中    華    民    國    八十九    年      五        月       三         日
                                臺灣彰化地方法院刑事第三庭
                                    法      官  吳俊螢
右正本證明與原本無異。
如不服本判決，應於送達後十日內向本院提出上訴狀(須附繕本)。
告訴人或被害人對於判決如有不服具備理由請求檢察官上訴者，其上訴期間之計算係
以檢察官收受判決正本之日期為準。
                                    法院書記官
中    華    民    國    八十一    年              月                  日


司法院資訊處製作；財團法人民間司法改革基金會備份。
